臺灣彰化地方法院北斗簡易庭民事判決
111年度斗簡字第287號
原      告  陳美蓮  
被      告  廖芳榕  

上列當事人間請求返還合夥出資事件，本院於民國111年10月25
日言詞辯論終結，判決如下：
    主  文
原告之訴駁回。
訴訟費用由原告負擔。
    事實及理由
一、原告主張：兩造於民國107年7月26日訂立合夥契約書（下稱
    系爭合夥契約書），約定在彰化縣○○鎮○○路0段000巷00號共
    同經營團購事業，由原告出資新臺幣(下同)35萬元，持股比
    例40%，原告於訂約時已給付其中25萬元，由被告受領，剩
    餘10萬元於簽約後第3個月起，依原告每月分紅按月扣除1萬
    元。另原告於系爭合夥成立後擔任店面管理工作要求被告會
    同盤點店內存貨，但被告卻隱瞞存貨數量、盈虧金額，拒絕
    會同盤點，且將系爭合夥成立前之水電帳單列入費用，報表
    記載不清，致原告無從計算紅利，乃向被告表明難以繼續共
    同經營，被告竟只同意給付原告3萬元，嗣被告未經原告同
    意將上開合夥財產以100萬元出售訴外人李小薇，原告雖僅
    交付25萬元與被告，但以此回推原告就合夥占比應為28.57%
    ，被告應給付該100萬元其中285,700元，為此依民法第699
    條之規定，請求被告給付285,700元等語，並聲明：被告應
    給付原告285,700元及自起訴狀繕本送達翌日起至清償日止
    ，按年息5%計算之利息。
二、被告則以：糖果甜心揪團購是伊與另外的人一起經營，原告
    在107年7月26日表示要加入經營，由原告出資35萬元，其中
    25萬元是現金，另10萬元從原告每月紅利扣除，因原來糖果
    甜心揪團購已有設備，被告與另一人就沒有再出資。原告出
    資35萬占40% 權利，伊與另一人則占60% 權利，原告負責顧
    店，伊與另一人要出貨、買貨，而伊與另一人忙完後再回去
    看店，後來原告就丟著工作不做，糖果甜心揪團購就沒辦法
    作了，又糖果甜心揪團購因虧損已以100萬元頂讓給別人，
    但該100萬元是另外合夥人去處理的，伊不知道去向。又糖
    果甜心揪團購並未辦理清算或結算等語，並聲明：原告之訴
    駁回。
三、本院之判斷：　
  ㈠按稱合夥者，謂二人以上互約出資以經營共同事業之契約。
    各合夥人之出資及其他合夥財產，為合夥人全體之公同共有
    。合夥人於合夥清算前，不得請求合夥財產之分析。合夥因
    左列事項之一而解散：三、合夥之目的事業已完成或不能完
    成者。合夥解散後，其清算由合夥人全體或由其所選任之清
    算人為之。前項清算人之選任，以合夥人全體之過半數決之
    。合夥財產，於清償合夥債務及返還各合夥人出資後，尚有
    賸餘者，按各合夥人應受分配利益之成數分配之。民法第66
    7條第1項、第668條、第682條第1項、第692條第3款、第694
    條、第699條分別定有明文。又合夥解散後，應先經清算程
    序，合夥財產於清算完畢，清償合夥債務或劃出必需數額後
    ，始能就賸餘財產返還各合夥人之出資及應受分配利益之成
    數，在未經清算終結確定盈虧以前，自不得就原來出資為全
    部返還之請求（最高法院53年台上字第203號民事判例意旨
    參照）。
　㈡經查，兩造雖就糖果甜心揪團購是否有第三人合夥所述相異
    ，惟兩造於107年7月26日訂立系爭合夥契約書，合夥經營糖
    果甜心揪團購，由原告出資35萬元占糖果甜心揪團購權利40
    %，原告於訂約時已給付其中25萬元，剩餘10萬元依原告每
    月分紅按月扣除1萬元，另由被告占糖果甜心揪團購權利60%
    ，且對於兩造間就該經營糖果甜心揪團購事業之系爭合夥契
    約書性質為合夥契約並不爭執，故系爭契約應為合夥契約性
    質無誤。又兩造均就本件合夥事業已以100萬元出售他人一
    節不爭執，依民法第692條第3款之規定，本件兩造間之合夥
    關係應為解散，依同法第694條規定及上開說明自應先為該
    合夥之清算程序，並於清算終結確認盈虧並清償債務後，始
    得為返還合夥人出資額及分配利益。
　㈢本件兩造均自承上開糖果甜心揪團購合夥財產均尚未經清算
    或結算，故原告主張上開合夥財產已以100萬元出售他人，
　　被告應依民法699條規定給付該100萬其中285,700元與原告
　　，自屬無理由，不應准許。 
四、綜上所述，本件合夥既未經清算完結，原告依民法699條規
    定請求給付285,700元與原告，為無理由，應予駁回。
五、本件事證已臻明確，兩造其餘攻擊、防禦方法及證據，經核
    均與結論之判斷，不生影響，爰不一一論述，附此敘明。
六、訴訟費用負擔之依據：民事訴訟法第78條。
中　　華　　民　　國　　111 　年　　11　　月　　15　　日
                  臺灣彰化地方法院北斗簡易庭
                          法  官  楊鑫忠
以上正本係照原本作成。
如對本判決不服提起上訴，應於送達後20日內，向本院提出上訴
狀並表明上訴理由(須按對造人數附繕本)。
中　　華　　民　　國　　111 　年　　11　　月　　15　　日
                          書記官  張清秀